【裁判字號】    91,訴,659
【裁判日期】    920123
【裁判案由】    毒品危害防制條例
【裁判全文】
臺灣基隆地方法院刑事判決                          九十一年度訴字第六五九號
    公  訴  人  臺灣基隆地方法院檢察署檢察官
    被      告  甲○○
右列被告因違反毒品危害防制條例案件，經檢察官提起公訴 (九十一年度毒偵字第一
０八四號），本院判決如左：
    主  文
甲○○連續施用第一級毒品，處有期徒刑柒月，扣案之內含毒品海洛因殘渣無法析離
之殘渣袋壹個沒收銷燬。又連續施用第二級毒品，處有期徒刑伍月，扣案內含安非他
命殘渣之吸食器壹組沒收銷燬。應執行有期徒刑拾月，扣案之內含毒品海洛因殘渣無
法析離之殘渣袋壹個、內含安非他命殘渣無法析離之吸食器壹組均沒收銷燬。
    事  實
一、甲○○曾於民國（下同）八十六年間因違反肅清煙毒條例、槍砲彈藥刀械管制條
    例及麻醉藥品管理條例等案件，經臺灣板橋地方法院分別判處有期徒刑三年六月
    、三月、三年二月、十月確定，並經該院於八十七年定執行刑為有期徒七年四月
    確定，甫於九十年十一年二十八日縮短刑期假釋出監（假釋期滿日期為九十五年
    四月十日），現仍於假釋期間。復於八十八年間因施用第二級毒品安非他命案件
    ，經臺灣板橋地方法院以八十八年度毒聲字第五七八號裁定送勒戒處所實施觀察
    、勒戒後，認無繼續施用毒品傾向，經臺灣板橋地方法院檢察署檢察官於八十八
    年二月十九日以八十七年度偵字第二五九七九號案件為不起訴處分確定。詎甲○
    ○仍不知悔改，並基於概括犯意，自九十一年十月中旬某日起至同年十一月一日
    晚上六時許止，在台北縣鶯歌鎮○○路七十七之一號五樓住處，以海洛因摻入香
    菸方式，連續施用第一級毒品海洛因五次；又另行起意並基於概括之犯意，自九
    十一年四月間某日起至九十一年十一月二日下午一時止，在台北縣鶯歌鎮○○路
    七十七之一號五樓、桃園縣蘆竹鄉○○路三一一號十三樓之三住處等地，平均每
    星期一、二次以將安非他命放置於玻璃吸食器內燒烤方式，連續施用第二級毒品
    安非他命多次。嗣於九十一年十一月二日下午八時許為警持檢察官所簽發之拘票
    在桃園縣蘆竹鄉○○路三一一號十三樓之三住處逮捕查獲，並於現場扣得其所有
    內含毒品安非他命殘渣之吸食器一組、內含海洛因殘渣之殘渣袋一個等物，經台
    灣基隆地方法院檢察署檢察官聲請觀察、勒戒，本院以九十一年度毒聲字第一０
    二八號裁定准予送勒戒處所觀察、勒戒後，認有繼續施用毒品之傾向。
二、案經基隆市警察局移送台灣基隆地方法院檢察署檢察官偵查起訴。
    理  由
一、訊據被告甲○○於警訊、檢察官偵查中及本院審理時坦承於右揭時地連續施用第
    一級毒品海洛因及第二級毒品安非他命等情不諱（偵查卷第六十五至六十八頁、
    本院九十二年一月九日審判筆錄），且被告為警查獲時所採得之尿液經送鑑定結
    果分別呈嗎啡及甲基安非他命陽性反應（因海洛因於人體內會代謝成嗎啡，故涉
    嫌海洛因之吸食者，係檢驗其尿液中之嗎啡反應）之事實，此有基隆市衛生局基
    衛檢字第一四二七七號檢驗成績書一紙附卷可稽，並有被告所有之殘渣袋一個、
    安非他命吸食器一組扣案可證，又上開扣案之殘渣袋一個、吸食器一組，經送法
    務部調查局鑑定結果，吸食器內含有第二級毒品甲基安非他命殘留、殘渣袋內含
    有第一級毒品海洛因殘留等情，亦有法務部調查局九十一年十二月二十六日調科
    壹字第０九一００八六七五四０號鑑定通知書一份存卷可佐，足認被告之自白與
    事實相符。又查被告前因施用第二級毒品案件，經臺灣板橋地方法院以八十八年
    度毒聲字第五七八號裁定送觀察、勒戒後，認無繼續施用毒品之傾向，經臺灣板
    橋地方法院檢察署檢察官於八十八年二月十九日以八十七年度偵字第二五九七九
    號案件為不起訴處分確定，嗣因本案再次施用第一、二級毒品經台灣基隆地方法
    院檢察署檢察官以九十一年度聲觀字第三九０號聲請觀察、勒戒，本院以九十一
    年度毒聲字第一０二八號裁定准予送觀察、勒戒後，認有繼續施用毒品之傾向，
    則有前揭不起訴處分書、台灣基隆看守所九十一年十一月十五日基所戒字第0910
    002581號函附之有無繼續施用毒品傾向證明書、本院被告全國前案紀錄表及台灣
    基隆地方法院檢察署刑案資料查註紀錄表各一份在卷可稽，被告其經觀察勒戒期
    滿不起訴處分確定後，五年內再度違犯，屬二犯施用毒品罪，其右揭犯罪之事證
    至為明確，其犯行足堪認定，應予依法論科。
二、查海洛因、安非他命屬毒品危害防制條例所規定之第一、二級毒品，該條例第二
    條第二項第一、二款著有明文。又犯毒品危害防制條例第十條施用毒品之罪者，
    檢察官應先將被告送勒戒處所觀察、勒戒，經觀察、勒戒後，無繼續施用毒品傾
    向者，應由檢察官為不起訴處分，有繼續施用毒品之傾向者，由檢察官聲請法院
    裁定令入戒治處所施以強制戒治；依前開規定為不起訴處分後，五年內再犯施用
    毒品之罪，經觀察、勒戒後，認有繼續施用毒品之傾向或三犯以上者，不適用前
    開規定，但應由檢察官聲請法院裁定令入戒治處所施以強制戒治；強制戒治違反
    保護管束應遵守事項情節重大者，得撤銷保護管束，仍應予強制戒治，毒品危害
    防制條例第二十條定有明文。本件被告屬五年內再犯毒品危害防制條例第十條施
    用第一、二級毒品之罪，且經觀察勒戒後有繼續施用毒品之傾向，已如前述，依
    毒品危害防制條例第二十條第三項規定，自應依法處罰，核被告所為，係犯毒品
    危害防制條例第十條第一項、第二項之施用第一、二級毒品罪。其持有毒品海洛
    因、安非他命之低度行為，應為施用毒品之高度行為所吸收，不另論罪。其先後
    多次施用第一、二級毒品之行為，時間緊接，罪名相同，顯係基於概括犯意為之
    ，均為連續犯，依法以一罪論，並各加重其刑。被告所犯上開二罪，犯意各別，
    行為不同，應分論併罰。爰審酌被告前有多次犯罪紀錄素行不佳、於假釋期間竟
    不思進取長期沉迷毒品戕害身心，且經執行觀察勒戒後仍無法斷癮，犯罪所生之
    危害非輕，惟姑念其犯罪後態度尚稱良好等一切情狀，分別量處如主文所示之刑
    ，並定其應執行之刑，以示懲戒。至於扣案之內含第一級毒品海洛因殘渣無法析
    離之殘渣袋一個、內含第二級毒品安非他命殘渣無法析離之吸食器一組，均屬違
    禁物，應依毒品危害防制條例第十八條第一項前段規定宣告沒收銷燬之。
據上論斷，應依刑事訴訟法第二百九十九條第一項前段、毒品危害防制條例第十條第
一項、第二項、第十八條第一項前段、刑法第十一條前段、第五十六條、第五十一條
第五款，判決如主文。
本案經檢察官李辛茹到庭執行職務。
中      華      民      國    九十二    年      一      月    二十三    日
                                臺灣基隆地方法院刑事第二庭
                                        法  官  汪  梅  芬
右正本證明與原本無異。
對於本件判決如有不服，應於收受送達後十日內，向本院提出上訴書狀，上訴於臺灣
高等法院，並按他造當事人之人數附具繕本。
                                        書記官  王  一  芳
中      華      民      國    九十二    年      一      月    二十九    日
附錄論罪法條
毒品危害防制條例第十條第一項、第二項：
施用第一級毒品者，處六月以上五年以下有期徒刑。
施用第二級毒品者，處三年以下有期徒刑。


司法院資訊處製作；財團法人民間司法改革基金會備份。
